臺灣苗栗地方法院刑事裁定
110年度撤緩字第16號
聲  請  人  臺灣苗栗地方檢察署檢察官
受  刑  人  施宏偉


                    （現在法務部矯正署臺中監獄苗栗分監執行中）
上列聲請人因受刑人妨害性自主等案件（臺灣南投地方法院107
年度原侵訴字第4號），聲請撤銷緩刑之宣告（110年度執聲字第
379號），本院裁定如下：
    主  文
甲○○緩刑之宣告撤銷。
    理  由
一、聲請意旨略以：受刑人甲○○因妨害性自主等案件，經臺灣南
    投地方法院於民國108年3月5日以107年度原侵訴字第4號判
    決判處有期徒刑2年，緩刑3年，緩刑期間付保護管束確定。
    惟受刑人於保護管束期間內多次吸食毒品、於110年2月21日
    再犯公共危險罪、多次未依規定至臺灣苗栗地方檢察署（下
    稱苗檢）報到，又未經執行保護管束者許可離開受保護管束
    地，違反保安處分執行法第74條之2第1款、第2款、第4款、
    第5款規定情節重大，爰依保安處分執行法第74條之3，刑事
    訴訟法第476條規定，聲請撤銷緩刑之宣告等語。
二、緩刑之宣告應撤銷者，由受刑人所在地或其最後住所地之地
    方法院檢察官聲請該法院裁定之，刑事訴訟法第476條定有
    明文。查受刑人設籍在苗栗縣，且現在法務部矯正署臺中監
    獄苗栗分監執行中，有個人戶籍資料查詢結果、執行筆錄在
    卷、臺灣高等法院在監在押全國紀錄表可稽，是程序尚無不
    合，先予敘明。
三、受保護管束人在保護管束期間內，應遵守左列事項：一、保
    持善良品行，不得與素行不良之人往還；二、服從檢察官及
    執行保護管束者之命令；三、不得對被害人、告訴人或告發
    人尋釁；四、對於身體健康、生活情況及工作環境等，每月
    至少向執行保護管束者報告1次；五、非經執行保護管束者
    許可，不得離開受保護管束地；離開在10日以上時，應經檢
    察官核准；受保護管束人違反前條各款情形之一，情節重大
    者，檢察官得聲請撤銷保護管束或緩刑之宣告，保安處分執
    行法第74條之2、第74條之3第1項分別定有明文。
四、經查：
　㈠受刑人因妨害性自主等案件，經臺灣南投地方法院於108年3
    月5日以107年度原侵訴字第4號判決判處有期徒刑8月、1年8
    月，應執行有期徒刑2年；緩刑3年，緩刑期間付保護管束確
    定；緩刑期間至111年3月4日止乙節，有判決書、臺灣高等
    法院被告前案紀錄表在卷可稽。
　㈡該案經移送苗檢執行保護管束後，苗檢檢察官以108年度執保
    助字第9號核發執行保護管束指揮書，及以108年度執護助字
    第7號傳喚受刑人應於108年8月14日、110年3月24日至苗檢
    報到，因不獲會晤受刑人，亦無有辨別事理能力之同居人或
    受僱人，依法將告誡函於108年7月12日、110年3月9日寄存
    苗栗縣警察局竹南分局竹南派出所而均合法送達，惟受刑人
    皆未按時報到乙節，有苗檢108年7月4日苗檢鑫護實字第108
    0015317號、10月21日苗檢鑫護實字第1080024348號、110年
    2月25日苗檢鑫護實字第1109004117號、3月31日苗檢鑫護實
    字第1109006919號告誡函、送達證書在卷可稽；另苗檢關觀
    護人經訪視而知悉受刑人於110年3月8日離開戶籍地即受保
    護管束地乙節，有苗檢110年4月29日執行保護管束情況訪視
    報告表在卷可稽。又受刑人於上開應報到期日未在監執行或
    受羈押，有臺灣高等法院在監在押全國紀錄表在卷可稽，未
    見其有何不能按時報到之可能。足見受刑人知悉未按時報到
    ，檢察官得聲請撤銷緩刑之宣告，卻執意未按時報到並離開
    受保護管束地，顯有未遵守應服從檢察官及執行保護管束者
    之命令、每月至少向執行保護管束者報告1次，及非經執行
    保護管束者許可，不得離開受保護管束地之情事，而違反保
    安處分執行法第74條之2第2款、第4款、第5款之情節重大。
　㈢受刑人於保護管束期間內即108年10月20日、11月19日、12月
    3日、109年6月2日、9月13日、10月27日、11月22日、110年
    1月5日，因犯施用第二級毒品罪，經本院裁定送觀察、勒戒
    （嗣於110年10月14日釋放，並經苗檢檢察官為不起訴處分
    確定）乙節，有不起訴處分書在卷可稽；另受刑人於保護管
    束期間內即110年2月21日，因犯駕駛動力交通工具而吐氣所
    含酒精濃度達每公升0.25毫克以上罪，經臺灣臺中地方法院
    以110年度中原交簡字第38號判決判處有期徒刑2月確定乙節
    ，有簡易判決書在卷可稽。足見受刑人未因受緩刑之宣告而
    改過，自我控制及反省能力非佳，不知悛悔警惕，守法意識
    淡薄，顯有高度法敵對意識，惡性非微，顯有未遵守應保持
    善良品行，不得與素行不良之人往還之情事，而違反保安處
    分執行法第74條之2第1款之情節重大。
　㈣上情經核與保安處分執行法第74條之3第1項規定相符，亦無
    從預期得藉原宣告之緩刑達成受刑人自我警惕、改過自新之
    目的，難收其預期效果，而有執行刑罰之必要。是本件聲請
    為有理由，應予准許。
五、依刑事訴訟法第476條，保安處分執行法第74條之3第1項，
    裁定如主文。
中　　華　　民　　國　　110 　年　　11　　月　　30　　日
                  刑事第二庭    法  官  魏正杰
以上正本證明與原本無異。
如不服本裁定，應於裁定送達後5日內向本院提出抗告狀。
                                書記官  巫  穎
中　　華　　民　　國　　110 　年　　11　　月　　30　　日